【裁判字號】    98,台上,2050
【裁判日期】    980416
【裁判案由】    偽造文書
【裁判全文】
最高法院刑事判決            九十八年度台上字第二０五０號
上  訴  人  甲○○
上列上訴人因偽造文書案件，不服台灣高等法院高雄分院中華民
國九十八年二月五日第二審判決（九十八年度上訴字第一二八號
，起訴案號：台灣高雄地方法院檢察署九十二年度偵緝字第一二
號），提起上訴，本院判決如下：
    主  文
上訴駁回。
    理  由
按刑事訴訟法第三百七十七條規定，上訴於第三審法院，非以判
決違背法令為理由，不得為之。是提起第三審上訴，應以原判決
違背法令為理由，係屬法定要件。如果上訴理由書狀並未依據卷
內訴訟資料，具體指摘原判決不適用何種法則或如何適用不當，
或所指摘原判決違法情事，顯與法律規定得為第三審上訴理由之
違法情形，不相適合時，均應認其上訴為違背法律上之程式，予
以駁回。又不服地方法院之第一審判決而上訴者，須提出上訴書
狀，並應敘述具體理由，上訴書狀未敘述上訴理由者，應於上訴
期間屆滿後二十日內補提理由書於原審法院。逾期未補提者，原
審法院應定期間先命補正。如上訴書狀已敘述理由，但非具體指
摘，則屬不符上訴之法定程式，由第二審法院以上訴不合法律上
程式，判決駁回，此觀刑事訴訟法第三百五十條第一項、第三百
六十一條、第三百六十二條及第三百六十七條之規定自明。本件
上訴人甲○○上訴意旨略以：有罪之判決書，須將認定之犯罪事
實詳記於事實欄，然後於理由內逐一說明其憑以認定之證據，使
事實與理由兩相一致，方為合法。原判決事實雖記載上訴人冒用
賴志豐等人之名義，偽造行動電話服務申請書以申請門號，但其
中多項之申請地點未為明白之記載，已有未合；且上訴人請得行
動電話門號，僅向電信公司取得新台幣三、五百元之傭金，未致
賴志豐等人有他項損害，第一審論處上訴人行使偽造私文書罪，
量處有期徒刑參年，而有罪刑失衡之違誤，原審未予糾正，率予
維持，自欠允當云云。
惟查原判決以第一審法院依憑上訴人不利於己之自白，及證人賴
志豐、仇金姐、林金生、吳東亮、黃偉、乙○○、陳世杰、曹志
成等人之證述，並有變造之賴志豐身分證、被害人之報案三聯單
，及行動電話服務申請書等證據，為綜合之判斷，而依刑法第二
百十六條、第二百十條之規定，論處上訴人連續行使偽造私文書
，足以生損害於他人罪，並審酌刑法第五十七條所定各情狀，量
處有期徒刑參年。上訴人不服，提起第二審上訴，其上訴書狀僅
泛稱：其於變造他人國民身分證，之後並未持以行使，且其就他
部分之犯行坦承不諱，深具悔意，且犯罪之危害輕微，家中尚有
母親及幼子待養育，請求從輕量刑等語；並未依據卷內訴訟資料
具體指摘第一審判決之不當或違法，核與刑事訴訟法第三百六十
一條第二項所稱「具體理由」不合，認其上訴違背法定要件，逕
以判決駁回，已詳敘憑以認定之理由甚詳。上訴意旨僅針對與判
決結果不生影響之第一審判決就其中部分之申請案，未詳載電信
公司之詳細地點為理由，而於原判決如何違背法令，並無一語涉
及，自屬違背法律上之程式，其就行使偽造私文書部分之上訴為
違背法律上之程式，應予駁回。又按刑事訴訟法第三百七十六條
所列各罪之案件，經第二審判決者，不得上訴於第三審法院，為
該法條所明定。本件上訴人行使偽造特種文書及詐欺部分，原審
係依刑法第二百十六條、第二百十二條、第三百三十九條第一項
論處罪刑，核屬刑事訴訟法第三百七十六條第一款、第四款之案
件，既經第二審判決，自不得上訴於第三審法院，上訴人猶提起
上訴，顯為法所不許，應併予駁回。
據上論結，應依刑事訴訟法第三百九十五條前段，判決如主文。
中    華    民    國  九十八  年    四    月   十六   日
                      最高法院刑事第五庭
                          審判長法官  賴  忠  星
                                法官  林  秀  夫
                                法官  宋      祺
                                法官  陳  祐  治
                                法官  洪  佳  濱
      本件正本證明與原本無異
                                      書  記  官
中    華    民    國  九十八  年    四    月   二十   日
                                                    ｍ


司法院資訊處製作；財團法人民間司法改革基金會備份。
